【裁判字號】    99,抗,181
【裁判日期】    991129
【裁判案由】    公示送達
【裁判全文】
臺灣高雄地方法院民事裁定               99年度抗字第181號
抗  告  人  寰辰資產管理股份有限公司
法定代理人  劉文平
相  對  人  許金燕
            許清標
上列抗告人與相對人間公示送達事件，抗告人對於民國99年7 月
19日本院岡山簡易庭所為99年度岡聲字第54號裁定提起抗告，本
院裁定如下：
    主      文
抗告駁回。
抗告費用新臺幣壹仟元由抗告人負擔。
    理      由
一、抗告意旨略以：抗告人於民國97年11月間及99年4 月間，依
    相對人之戶籍地址，以掛號方式二度為債權讓與通知均因招
    領逾期遭退回，為此爰依民法第97條規定，請求廢棄原裁定
    ，准將如附件所示債權讓與通知之意思表示公示送達等語。
二、按表意人非因自己之過失，不知相對人之姓名、居所者，得
    依民事訴訟法公示送達之規定，以公示送達為意思表示之通
    知，民法第97條定有明文。而所謂應為送達之處所不明者，
    係指已用相當之方法探查，仍不知其應為送達之處所者而言
    。其不明之事實，應由聲請公示送達之人負舉證之責任，而
    由法院依具體事實判斷之，最高法院82年臺上字第272 號判
    例可資參照。
三、經查，相對人之戶籍分別設於高雄縣橋頭鄉○○村○○路秀
    成巷 1 號及高雄縣橋頭鄉○○村 ○ 鄰○○路 7 之 6 號，
    有相對人戶籍謄本在卷可稽，而抗告人於97年11月間及99年
    4 月間，依上址為債權轉讓之通知，均因招領逾期遭退回乙
    節，亦掛號函件信封附卷可佐，然本院經依職權函請上址所
    屬轄區派出所員警派員查訪後，發現其中相對人許金燕現暫
    住高雄縣橋頭鄉○○村○○路秀成巷 6-10 號，另相對人許
    清標因中風現住高雄縣岡山鎮○○○路 36 巷 66 號普德老
    人養護中心，有高雄縣政府警察局岡山分局橋頭分駐所員警
    職務報告書在卷為憑，足見相對人之居所即應為送達之處所
    並非不明，依上開法條規定及最高法院判例意旨，自不得依
    民事訴訟法規定，以公示送達為意思表示之通知。原裁定駁
    回其公示送達聲請，理由雖有二致，惟結論並無不同，仍應
    予以維持。抗告意旨指摘原裁定不當，求予廢棄，為無理由
    ，應予駁回。
四、依非訟事件法第21條第2 項、第24條第1 項、第46條，民事
    訴訟法第 495 條之 1 第 1 項、第 449 條第 2 項、第 78
    條，裁定如主文。
中    華    民    國    99    年    11    月    29    日
                  民事第三庭  審判長法  官  朱玲瑤
                                    法  官  楊詠惠
                                    法  官  劉傑民
正本係照原本作成。
本裁定不得抗告。
如不服本裁定應於送達後10日內向本院提出再抗告狀，並繳納再
抗告費新台幣1000元。再為抗告應以適用法規顯有錯誤為理由，
並經本院之許可，該許可以原裁定所涉及之法律見解具有原則上
重要性者為限。
中    華    民    國    99    年    11    月    29    日
                                    書記官  呂姿儀

司法院資訊處製作；財團法人民間司法改革基金會備份。
